【裁判字號】    95,小上,25
【裁判日期】    950223
【裁判案由】    侵權行為損害賠償
【裁判全文】
臺灣臺北地方法院民事裁定              95年度小上字第25號
上  訴  人  乙○○
被上訴人    甲○○
上列當事人間請求侵權行為損害賠償事件，上訴人對於中華民國
94年11月17日本院台北簡易庭94年度北小字第1849號第一審判決
提起上訴，本院裁定如下：
    主  文
上訴駁回。
第二審訴訟費用新台幣1,500元由上訴人負擔。
    理  由
一、按關於請求給付金錢或其他代替物或有價證券之訴訟，其標
    的金額或價額在新台幣十萬元以下者，適用本章所定之小額
    程序。對於小額訴訟之第一審裁判，得上訴或抗告於管轄之
    地方法院，其審判以合議行之。對於前項第一審裁判之上訴
    或抗告，非以其違背法令為理由，不得為之。至其上訴狀內
    應記載上訴理由，表明下列各款事項：一、原判決所違背之
    法令及其具體內容。二、依訴訟資料可認為原判決有違背法
    令之具體事實，民事訴訟法第436 條之8 第1 項、第436 條
    之24、第436 條之25分別定有明文。又民事訴訟法第471 條
    第1 項規定：「上訴狀內未表明上訴理由者，上訴人應於提
    起上訴狀後二十日內，提出理由書於原第二審法院，未提出
    者，毋庸命其補正，原第二審法院以裁定駁回之。」而上開
    規定於小額事件之上訴程序準用之，民事訴訟法第436 條之
    32第2 項亦有明文。另所謂判決違背法令，上訴人以原判決
    有不適用法規或適用不當為上訴理由時，其上訴狀或理由書
    應有具體之指摘，並揭示該法規之條項或其內容，若係成文
    法以外之法則，應揭示該法則之旨趣，倘為司法院解釋或本
    院之判例，則應揭示該判解之字號或其內容，如依民事訴訟
    法第469 條所列各款事由提起第三審上訴者，其上訴狀或理
    由書應揭示合於該條款之事實，最高法院67年台上字第2876
    號判例、70年台上字第2027號判例、71年台上字第314 號判
    例可資參考。是當事人於小額訴訟程序提起上訴，如依民事
    訴訟法第468 條規定，以第一審判決有不適用法規或適用法
    規不當為理由時，其上訴狀或理由書應有具體之指摘，並揭
    示該法規之條項或其內容。若係成文法以外之法則，應揭示
    該法則之旨趣。倘為司法院解釋、或最高法院之判例，則應
    揭示該判解之字號或其內容。如以民事訴訟法第469 條所列
    各款情形為理由時，其上訴狀或理由書，應揭示合於該條款
    之事實。上訴狀或理由書如未依此項方法表明者，即難認為
    已對第一審判決之違背法令有具體之指摘，其上訴自難認為
    合法。
二、上訴意旨略以：上訴人否認被上訴人於民國（下同）94年4
    月22日遭上訴人所撞擊之G3-1017號自小客車（以下簡稱系
    爭車輛）修復費用須達新台幣（下同）69,000元，按被上訴
    人於系爭車輛進行修復時，未通知上訴人到場，致上訴人無
    從得知毀壞部分是否與本件交通事故具因果關係，而其所更
    換之零件是否皆須以新品替代，甚而維修之費用是否實在，
    皆非無疑。是爰依法提起上訴，請求廢棄原判決，並駁回被
    上訴人在第一審之訴云云。
三、經查被上訴人於原審起訴請求上訴人給付被上訴人69,000元
    及利息，原審審認並判決上訴人應給付被上訴人51,600元及
    利息而駁回被上訴人其餘之訴；是本件訴訟標的金額69,000
    元及上訴範圍訴訟標的金額51,600元，均未逾100,000元，
    應適用小額訴訟程序。又本件上訴人上訴聲明範圍亦應僅限
    於51,600元，而非69,000元，亦應先予指明。再查原審判令
    上訴人應給付前開金額，乃依據兩造同意後之鑑定單位即台
    灣區汽車修理同業工會提出鑑定報告意見；故上訴人未具體
    指摘原判決有何違背法令，亦未具體指明原審判決有何違背
    法令事由及依訴訟資料可認為原審判決有違背法令之事實，
    參照首開說明，本件上訴人上訴即非合法，應以裁定駁回之
    。
四、上訴人應負擔之訴訟費用額，確定為如主文第二項所示。
五、據上論結，本件上訴為不合法，依民事訴訟法第436條之32
    第1項、第2項、第444條第1項前段、第95條、第78條、第43
    6條之19第1項，裁定如主文。
中    華    民    國    95    年    2     月    23    日
                  民事第四庭    審判長法  官  林麗玲
                                      法  官  林玲玉
                                      法  官  洪遠亮
以上正本證明與原本無異。
本裁定不得抗告。
中    華    民    國    95    年    2     月    23    日
                                書記官  柯金珠
計  算  書
項      目          金  額（新台幣）          備    註
第二審裁判費        1500元
合        計        1500元


司法院資訊處製作；財團法人民間司法改革基金會備份。
